---
title: "대학원생 심리지원 프로그램 - 적응기제"
output: 
  flexdashboard::flex_dashboard:
    theme: simplex
    orientation: rows
    vertical_layout: scroll
    logo: korea_38.png 
editor_options: 
  chunk_output_type: console
---
<style>
.navbar {
  background-color:#990000
  }
</style>
```{r}
source("report_graduate.R", encoding = 'utf-8')
```

심리검사 결과지 {.tabset }
=====================================

Rows
-------------------------------------

### Abstract
#### ❃ ︎검사 개요

* 본 결과지는 대학원생 심리지원 - 적응기제 프로그램에서 진행한 심리 검사 결과를 담고 있습니다. 
 
* 본 검사 결과지에는 적응기제에 대한 내용이 담겨있습니다.

* "N/A"가 표시되어 있으면, 해당 검사를 수행하지 않은 것을 의미합니다.
 
* 검사에 참여한 학생들이 긍정적인 전망을 갖고, 본인의 심리적 강점과 약점을 파악하기를 바랍니다.

* 전망을 현실로 만들기 위해서 오늘부터 준비할 수 있는 부분이 무엇인지 확인할 수 있습니다.

Rows
-------------------------------------

### Instruction
#### ❃ ︎검사 결과지 읽는 법

* 본 검사 결과지는 적응기제의 범주를 다루고 있습니다.

* 각각의 항목마다 의미가 설명되어 있고, 해당 점수를 가진 사람의 특징이 서술되어 있습니다.

* 검사결과를 바탕으로 여러분이 한 발 더 나아가기 위해 할 수 있는 노력을 알 수 있습니다.

* 검사결과지 구성 순서를 따라가도 좋고, 관심이 있는 부분부터 시작해도 좋습니다.

* 다만 일부의 결과에만 집중하기보다는 여러 항목에 대해 종합적으로 이해하는 것을 권해드립니다.


적응기제 {.tabset .tabset-fade}
===================================== 
> **적응기제**

Rows
--------------------------------------
### 적응기제 전문가 평정
```{r}
am_p
```

Rows
--------------------------------------
###
#### **적응기제**
<br>
**적응기제란?**
<br>

        일상에서 발생하는 문제에 대해 대처하는 방식은 크게 적극적 대처와 소극적 대처로 구분할 수 있습니다. 적극적 문제대처방식은 개인의 심리적 적응을 돕고, 좌절을 극복하게 해주며, 심리적 스트레스 해소에 긍정적인 영향을 줍니다. 소극적 문제대처 방식은 고통스러운 정서를 다루거나 줄이기 위한 생각, 행동, 전략 등을 포함하는 대처방식입니다. 스트레스 원인이 되는 문제를 해결할 수는 없다는 점에서 다소 회피적인 대처방식으로 고려되기도 합니다.

<br>
**이 점수가 높은 사람의 특징은?**
<br>

* 미성숙한 적응기제는 자기 내면의 심리적인 갈등을 해결하기 위해 다른 사람을 희생양으로 삼는 심리적 책략입니다.
* 신경증적인 적응기제는 문제 상황에서 자기를 희생시킴으로써 내면의 갈등 또는 현실적인 문제와 타협하는 심리적 책략입니다.
* 성숙한 적응기제는 문제 상황 자체를 창조적으로 변형시켜, 결과적으로 자신뿐만 아니라 주변 사람들에게도 도움이 되는 심리적 책략입니다.

<br>
**미성숙한 자아의 적응기제**

* 문제상황 : 직장상사와의 사이가 좋지 않을 때
* "신체화" - 신체적인 질병으로 인한 고통을 지나치게 호소하는 것
* "공상" - 영웅적인 부하직원이 권위적인 상사를 물리치는 영화나 소설에 빠져드는 것
* "투사" - 직장상사가 자신을 특별한 이유 없이 미워한다고 생각하는 것
* "수동공격" - 직장 상사에게 삐딱한 태도를 보이거나 자학적으로 행동하는 것
* "해리" - 취할 정도로 술을 마시거나 보통 때보다 잠을 많이 자는 것
* "행동화" - 직장상사의 기대에 반하는 행동을 하여 회사에서 물의를 일으키는 것

<br>
**신경증적인 자아의 적응기제**

* 문제상황 : 직장상사와의 사이가 좋지 않을 때
* "억압" - 직장상사와 함께 있는 것이 불편하지만 그 이유는 잘 모르게 되는 것
* "반동형성" - 직장상사의 주장을 맹목적으로 수용하는 태도를 보이는 것
* "이지화" - 갈등 이면의 감정적인 측면은 빼고서  주로 궤변적인 형태의 논리만을 내세우는 것
* "전위" - 특별한 이유 없이 직장상사가 애착을 갖는 기획안에 비판적인 태도를 취하는 것

<br>
**성숙한 자아의 적응기제** 

* 문제상황 : 직장상사와의 사이가 좋지 않을 때
* "예상" - 예견되는 갈등 상황에 효율적으로 대처할 수 있는 방법들을 미리 연습해 두는 것
* "억제" - 직장상사와의 갈등 상황에서 심리적으로 동요되지 않기 위해 노력하는 것
* "유머" - 직장상사와 함께 웃고 즐길 수 있는 재치 있는 말과 행동을 하는 것
* "이타주의" - 자신과 비슷한 처지에 있는 부하 직원 및 동료들을 돕는 것
* "승화" - 경쟁적인 스포츠에 몰입하거나 예술적인 창작 활동을 통해 내면의 갈등을 표현하는 것


심리적 건강 {.tabset .tabset-fade}
===================================== 
> **심리적 건강**

Rows
--------------------------------------
### 정신건강
```{r}
mw_plot
```

### 
#### **정신건강**
<br>
**정신건강이란?**
<br>

        정신건강(精神健康)은 단지 질병이 없는 상태 이상의 자신의 잠재력을 실현하고 공동체에 유익하도록 기여할 수 있는 정신 면에서의 건강을 의미합니다.

<br>
**이 점수가 높은 사람의 특징은?**
<br>

```{r}
par_mh_group <- d_chr %>% 
  filter(Name == parID) %>% 
  pull(mh_group)

parVal <- long %>% 
  filter(Name == parID & cate == 'mw') %>% 
  pull(percentile)
parVal <- round(as.numeric(parVal,2))

cat(    paste0(
        parName, "님의 정신건강 범주는 [", par_mh_group, "]이며, 정신건강 백분위 점수는 [", parVal, "]%입니다.  \n\n"
        )
)
```

* 정신건강 범주는 정신건강 관련 3수준(정신적 번영상태, 중간수준, 정신적 쇠약상태)과 심리적 어려움 여부를 조합하여 여섯 유형으로 구성됩니다.
* 플로리시 : 심리적 어려움은 없으면서 동시에 높은 수준의 웰빙을 경험합니다.
* 중간수준 : 중간수준의 정신건강을 경험합니다.
* 정신적 쇠약 : 심리적 어려움은 없지만, 낮은 수준의 웰빙을 경험합니다.
* 플로리시, 심리적 어려움 공존 : 심리적 어려움에도 불구하고 비교적 높은 수준의 긍정적 정서와 심리사회적 웰빙을 경험합니다.
* 중간수준 및 심리적 어려움 : 중간수준의 정신건강 및 심리적 어려움을 경험합니다.
* 정신적 쇠약 및 심리적 어려움 : 심리적 어려움이 있으면서 낮은 수준의 웰빙을 경험합니다.
<br>

* 아래는 정서적 웰빙이 높은 사람들이 가지고 있는 특징입니다.
* **긍정정서:** 즐겁고 명랑하며,행복하고 평온하며,만족스럽고 충만한 감정
* **행복감:** 과거와 현재의 삶에 대해서 느끼는 전반적인 행복감
* **삶의 만족:** 삶의 전반에 대한 만족스럽다는 인지적 평가
<br>

* 아래는 심리적 웰빙이 높은 사람들이 가지고 있는 특징입니다.
* **환경적 통제:** 복잡한 환경에 잘 대처하며 적절한 환경을 선택하고 만들어가는 능력
* **긍정적 인간관계:** 친밀감을 느끼고 다른 사람과 공감적으로 교류할 수 있는 능력을 지니고 있으며, 주변 사람들과 따뜻하고 신뢰할 수 있는 인간관계를 맺고 있음
* **개인적 성장:** 도전적인 새로운 경험에 대한 개방성을 지니며 자신이 성장하고 있다는 인식
* **자율성:** 자신의 선택과 결정에 대해서 편안함을 느끼며 비도덕적인 사회적 압력에 저항할수 있음
* **인생의 목적:** 인생의 방향감을 주는 목표나 신념을 지니고 있으며 인생에 대해서 의미감을 느낌
* **자기수용:** 자신과 자신의 삶에 대해서 긍정적이고 수용적인 태도를 지님
<br>

* 아래는 사회적 웰빙이 높은 사람들이 가지고 있는 특징입니다.
* **사회적 수용:** 사람들의 복잡성을 잘 인식하고 수용하면서 타인에 대한 긍정적 태도를 지님
* **사회적 실현:** 다른 사람들을 위해 기여할 뿐만 아니라 사회가 긍정적으로 진보하고 있다고 믿음
* **사회적 기여:** 자신이 사회에 도움을 주고 있으며 다른 사람들이 자신의 기여를 인정하고 있다고 느낌
* **사회적 일치:** 사회에 대한 관심을 지닐 뿐만 아니라 사회는 합리적이고 정의롭다는 느낌
* **사회적 통합:** 공동체의 일부로서 소속감을 느끼며 공동체로부터 편안함과 지지를 얻음

Rows
--------------------------------------
### 우울
```{r}
cesd_Plot
```

### 
#### **우울**
<br>
**우울이란?**
<br>

        우울한 상태란 저하된 기분에서부터 생각의 내용, 사고과정, 동기, 의욕, 관심, 행동, 수면, 신체활동 등 전반적인 정신 기능이 저하된 상태를 포함합니다.

<br>
**이 점수가 높은 사람의 특징은?**
<br>

```{r}
parVal <- long %>% 
  filter(Name == parID & cate == 'cesd_r') %>% 
  pull(percentile)
parVal <- round(as.numeric(parVal,2))

cat(    paste0(
        parName, "님의 우울 백분위 점수는 [", parVal, "]%입니다.  \n\n"
        )
)
```

* 총점이 16점 이상인 경우는 약간의 우울 증상, 25점 이상인 경우 심한 우울 증상을 경험하는 것으로 해석됩니다.<br><br>

자기상 {.tabset .tabset-fade}
===================================== 
> **자기상(Self-image): 마음의 거울**

Rows
--------------------------------------

###
**자기상이란?**

* 자기상이란 우리가 우리 자신에 대해 가지고 있는 지각, 관념, 태도 등 개념의 집합체로서 모든 사람이 마음속에 가지고 있는 자기 모습입니다.

* 마음 속에만 있어 눈으로는 볼 수가 없었던 자신의 모습을 들여다볼 수 있는 거울이 있으면 좋을 것입니다.

* 본 컴퓨터 기반 수행 검사에 활용된 얼굴 자극들은 무작위 노이즈 패턴들을 하나의 기본 이미지 위에 덮어씌워 제작되었습니다.

* 여성에게는 여성 얼굴 자극만 주어졌고, 남성에게는 남성 얼굴 자극만 제시되었습니다. 

* 무작위 노이즈를 통해 제작된 300쌍의 사진 중 자신과 닮았다고 생각하는 사진만을 모아 만든 이 사진은 자기상을 담아내게 됩니다.

* 이 사진을 우리 마음의 거울로 활용하기 위해, 다음의 8 항목을 측정하였습니다.

Rows
--------------------------------------
<!-- ### 부정적인 자기상 -->
<!-- ```{r} -->
<!-- try({ -->
<!--     antiposi_self_CI_path %>% -->
<!--         filter(Name == parID) %>% -->
<!--         pull(antiposi_self_CI_path) %>% -->
<!--         readJPEG() %>% -->
<!--         grid.raster() -->
<!-- }) -->
<!-- ``` -->

<style type="text/css">
#현재의-자기상
 .chart-title{
  color: #FFFFFF;
  background-color:#990000;
  font-weight: 500
}
</style>

### 현재의 자기상
```{r}
try({
    self_CI_path %>%
        filter(Name == parID) %>%
        pull(CI_path) %>%
        jpeg::readJPEG() %>%
        grid::grid.raster()
})

```

### 이상적인 자기상
```{r}
try({
    posi_CI_path %>%
        filter(Name == parID) %>%
        pull(CI_path) %>%
        jpeg::readJPEG() %>%
        grid::grid.raster()
})
```


Rows
--------------------------------------

<!-- ### -->
<!-- **부정적인 자기상** -->

<!-- ```{r} -->
<!-- cat(paste0("해당 자기상은 실제 자신의 자기상이 아닌, 심각한 스트레스를 받을 경우 나타낼 수 있는 자기상을 형상화한 모습입니다")) -->
<!-- ``` -->

###
**자기상**

```{r}
cat(paste0("해당 자기상은 검사에 응답한 ", parName, "님의 자기상입니다"))
```

###
**이상적인 자기상**

```{r}
cat(paste0("해당 자기상은 실제 자신의 자기상이 아닌, 성숙하고 행복한 삶을 살 경우 나타낼 수 있는 자기상을 형상화한 모습입니다"))
```


Rows
--------------------------------------

### 자기상 평가
```{r}
ciPlot
```

Rows
--------------------------------------
###

**측정 영역 및 해석 방법**

* 자기상의 부정적의 측면으로 자기상 우울, 자기상 불안, 자기상 분노를 측정했으며, 긍정적인 측면으로 자기상 긍정, 자기상 매력, 자기상 신뢰, 자기상 유능감, 자기상 따뜻함을 측정했습니다.

* 자기상에 반영된 각 영역의 점수는 해당 영역에서의 자신에 대한 태도를 반영합니다.

* 자기상이 가지고 있는 부정적인 측면의 점수가 높다면, 현재 해당 영역에서 자신에 대한 부정적인 태도의 수준이 상대적으로 높다는 것을 의미합니다.

* 자기상이 가지고 있는 긍정적인 측면의 점수가 높다면, 현재 해당 영역에서 자신에 대한 긍정적인 태도의 수준이 상대적으로 높다는 것을 의미합니다.

* 예를 들어, 자기상 우울 점수가 높다면 현재 자신에 대한 우울 수준이 높은 것을 의미하며, 자기상 긍정 점수가 높다면 현재 자신에 대한 긍정 수준이 높음을 의미합니다.


Rows
--------------------------------------
###

**한 발자국 더 나아가기**
<br>

* 위 항목간의 점수 차이의 양상을 비교해봄으로써 내가 느끼는 나의 모습이 어떤지를 조망할 수 있습니다.

* 자기에 대한 태도는 변할 수 있으며, 자기에 대한 태도가 긍정적으로 변할수록 현재의 자기상에서 긍정적인 자기상으로 나아갈 수 있습니다. 

* 검사결과를 바탕으로 자신에 대해 더 긍정적인 태도를 한 발자국 더 키우기 위해 노력할 수 있는 영역들을 알 수 있습니다.


