---
title: "대학원생 심리지원 프로그램 - 적응기제 사전질문지"
output: 
  flexdashboard::flex_dashboard:
    theme: simplex
    orientation: rows
    vertical_layout: scroll
    logo: korea_38.png 
editor_options: 
  chunk_output_type: console
---
<style>
.navbar {
  background-color:#990000
  }
</style>

```{r}
source("report_graduate.R", encoding = 'utf-8')
```

적응기제 사전질문지 {.tabset .tabset-fade}
===================================== 
> **적응기제 사전질문지**

Rows
--------------------------------------
### 적응기제 사전질문지
```{r}
adapation_DT
```

심리적 건강 {.tabset .tabset-fade}
===================================== 
> **심리적 건강**

Rows
--------------------------------------
### 정신건강
```{r}
mw_plot
```

### 
#### **정신건강**
<br>
**정신건강이란?**
<br>

        정신건강(精神健康)은 단지 질병이 없는 상태 이상의 자신의 잠재력을 실현하고 공동체에 유익하도록 기여할 수 있는 정신 면에서의 건강을 의미합니다.

<br>
**이 점수가 높은 사람의 특징은?**
<br>

```{r}
par_mh_group <- d_chr %>% 
  filter(Name == parID) %>% 
  pull(mh_group)

parVal <- long %>% 
  filter(Name == parID & cate == 'mw') %>% 
  pull(percentile)
parVal <- round(as.numeric(parVal,2))

cat(    paste0(
        parName, "님의 정신건강 범주는 [", par_mh_group, "]이며, 정신건강 백분위 점수는 [", parVal, "]%입니다.  \n\n"
        )
)
```

* 정신건강 범주는 정신건강 관련 3수준(정신적 번영상태, 중간수준, 정신적 쇠약상태)과 심리적 어려움 여부를 조합하여 여섯 유형으로 구성됩니다.
* 플로리시 : 심리적 어려움은 없으면서 동시에 높은 수준의 웰빙을 경험합니다.
* 중간수준 : 중간수준의 정신건강을 경험합니다.
* 정신적 쇠약 : 심리적 어려움은 없지만, 낮은 수준의 웰빙을 경험합니다.
* 플로리시, 심리적 어려움 공존 : 심리적 어려움에도 불구하고 비교적 높은 수준의 긍정적 정서와 심리사회적 웰빙을 경험합니다.
* 중간수준 및 심리적 어려움 : 중간수준의 정신건강 및 심리적 어려움을 경험합니다.
* 정신적 쇠약 및 심리적 어려움 : 심리적 어려움이 있으면서 낮은 수준의 웰빙을 경험합니다.
<br>

* 아래는 정서적 웰빙이 높은 사람들이 가지고 있는 특징입니다.
* **긍정정서:** 즐겁고 명랑하며,행복하고 평온하며,만족스럽고 충만한 감정
* **행복감:** 과거와 현재의 삶에 대해서 느끼는 전반적인 행복감
* **삶의 만족:** 삶의 전반에 대한 만족스럽다는 인지적 평가
<br>

* 아래는 심리적 웰빙이 높은 사람들이 가지고 있는 특징입니다.
* **환경적 통제:** 복잡한 환경에 잘 대처하며 적절한 환경을 선택하고 만들어가는 능력
* **긍정적 인간관계:** 친밀감을 느끼고 다른 사람과 공감적으로 교류할 수 있는 능력을 지니고 있으며, 주변 사람들과 따뜻하고 신뢰할 수 있는 인간관계를 맺고 있음
* **개인적 성장:** 도전적인 새로운 경험에 대한 개방성을 지니며 자신이 성장하고 있다는 인식
* **자율성:** 자신의 선택과 결정에 대해서 편안함을 느끼며 비도덕적인 사회적 압력에 저항할수 있음
* **인생의 목적:** 인생의 방향감을 주는 목표나 신념을 지니고 있으며 인생에 대해서 의미감을 느낌
* **자기수용:** 자신과 자신의 삶에 대해서 긍정적이고 수용적인 태도를 지님
<br>

* 아래는 사회적 웰빙이 높은 사람들이 가지고 있는 특징입니다.
* **사회적 수용:** 사람들의 복잡성을 잘 인식하고 수용하면서 타인에 대한 긍정적 태도를 지님
* **사회적 실현:** 다른 사람들을 위해 기여할 뿐만 아니라 사회가 긍정적으로 진보하고 있다고 믿음
* **사회적 기여:** 자신이 사회에 도움을 주고 있으며 다른 사람들이 자신의 기여를 인정하고 있다고 느낌
* **사회적 일치:** 사회에 대한 관심을 지닐 뿐만 아니라 사회는 합리적이고 정의롭다는 느낌
* **사회적 통합:** 공동체의 일부로서 소속감을 느끼며 공동체로부터 편안함과 지지를 얻음

Rows
--------------------------------------
### 우울
```{r}
cesd_Plot
```

### 
#### **우울**
<br>
**우울이란?**
<br>

        우울한 상태란 저하된 기분에서부터 생각의 내용, 사고과정, 동기, 의욕, 관심, 행동, 수면, 신체활동 등 전반적인 정신 기능이 저하된 상태를 포함합니다.

<br>
**이 점수가 높은 사람의 특징은?**
<br>

```{r}
parVal <- long %>% 
  filter(Name == parID & cate == 'cesd_r') %>% 
  pull(percentile)
parVal <- round(as.numeric(parVal,2))

cat(    paste0(
        parName, "님의 우울 백분위 점수는 [", parVal, "]%입니다.  \n\n"
        )
)
```

* 총점이 16점 이상인 경우는 약간의 우울 증상, 25점 이상인 경우 심한 우울 증상을 경험하는 것으로 해석됩니다.<br><br>

자기상 {.tabset .tabset-fade}
===================================== 
> **자기상(Self-image): 마음의 거울**

Rows
--------------------------------------

###
**자기상이란?**

* 자기상이란 우리가 우리 자신에 대해 가지고 있는 지각, 관념, 태도 등 개념의 집합체로서 모든 사람이 마음속에 가지고 있는 자기 모습입니다.

* 마음 속에만 있어 눈으로는 볼 수가 없었던 자신의 모습을 들여다볼 수 있는 거울이 있으면 좋을 것입니다.

* 본 컴퓨터 기반 수행 검사에 활용된 얼굴 자극들은 무작위 노이즈 패턴들을 하나의 기본 이미지 위에 덮어씌워 제작되었습니다.

* 여성에게는 여성 얼굴 자극만 주어졌고, 남성에게는 남성 얼굴 자극만 제시되었습니다. 

* 무작위 노이즈를 통해 제작된 300쌍의 사진 중 자신과 닮았다고 생각하는 사진만을 모아 만든 이 사진은 자기상을 담아내게 됩니다.

* 이 사진을 우리 마음의 거울로 활용하기 위해, 다음의 8 항목을 측정하였습니다.

Rows
--------------------------------------
<!-- ### 부정적인 자기상 -->
<!-- ```{r} -->
<!-- try({ -->
<!--     antiposi_self_CI_path %>% -->
<!--         filter(Name == parID) %>% -->
<!--         pull(antiposi_self_CI_path) %>% -->
<!--         readJPEG() %>% -->
<!--         grid.raster() -->
<!-- }) -->
<!-- ``` -->

<style type="text/css">
#현재의-자기상
 .chart-title{
  color: #FFFFFF;
  background-color:#990000;
  font-weight: 500
}
</style>

### 현재의 자기상
```{r}
try({
    self_CI_path %>%
        filter(Name == parID) %>%
        pull(CI_path) %>%
        jpeg::readJPEG() %>%
        grid::grid.raster()
})

```

### 이상적인 자기상
```{r}
try({
    posi_CI_path %>%
        filter(Name == parID) %>%
        pull(CI_path) %>%
        jpeg::readJPEG() %>%
        grid::grid.raster()
})
```


Rows
--------------------------------------

<!-- ### -->
<!-- **부정적인 자기상** -->

<!-- ```{r} -->
<!-- cat(paste0("해당 자기상은 실제 자신의 자기상이 아닌, 심각한 스트레스를 받을 경우 나타낼 수 있는 자기상을 형상화한 모습입니다")) -->
<!-- ``` -->

###
**자기상**

```{r}
cat(paste0("해당 자기상은 검사에 응답한 ", parName, "님의 자기상입니다"))
```

###
**이상적인 자기상**

```{r}
cat(paste0("해당 자기상은 실제 자신의 자기상이 아닌, 성숙하고 행복한 삶을 살 경우 나타낼 수 있는 자기상을 형상화한 모습입니다"))
```


Rows
--------------------------------------

### 자기상 평가
```{r}
ciPlot
```

Rows
--------------------------------------
###

**측정 영역 및 해석 방법**

* 자기상의 부정적의 측면으로 자기상 우울, 자기상 불안, 자기상 분노를 측정했으며, 긍정적인 측면으로 자기상 긍정, 자기상 매력, 자기상 신뢰, 자기상 유능감, 자기상 따뜻함을 측정했습니다.

* 자기상에 반영된 각 영역의 점수는 해당 영역에서의 자신에 대한 태도를 반영합니다.

* 자기상이 가지고 있는 부정적인 측면의 점수가 높다면, 현재 해당 영역에서 자신에 대한 부정적인 태도의 수준이 상대적으로 높다는 것을 의미합니다.

* 자기상이 가지고 있는 긍정적인 측면의 점수가 높다면, 현재 해당 영역에서 자신에 대한 긍정적인 태도의 수준이 상대적으로 높다는 것을 의미합니다.

* 예를 들어, 자기상 우울 점수가 높다면 현재 자신에 대한 우울 수준이 높은 것을 의미하며, 자기상 긍정 점수가 높다면 현재 자신에 대한 긍정 수준이 높음을 의미합니다.


Rows
--------------------------------------
###

**한 발자국 더 나아가기**
<br>

* 위 항목간의 점수 차이의 양상을 비교해봄으로써 내가 느끼는 나의 모습이 어떤지를 조망할 수 있습니다.

* 자기에 대한 태도는 변할 수 있으며, 자기에 대한 태도가 긍정적으로 변할수록 현재의 자기상에서 긍정적인 자기상으로 나아갈 수 있습니다. 

* 검사결과를 바탕으로 자신에 대해 더 긍정적인 태도를 한 발자국 더 키우기 위해 노력할 수 있는 영역들을 알 수 있습니다.

