---
title: "대학원생 심리지원 프로그램 - 자기이해"
output: 
  flexdashboard::flex_dashboard:
    theme: simplex
    orientation: rows
    vertical_layout: scroll
    logo: korea_38.png 
editor_options: 
  chunk_output_type: console
---
<style>
.navbar {
  background-color:#990000
  }
</style>

```{r}
source("report_graduate.R", encoding = 'utf-8')
```

심리검사 결과지 {.tabset }
=====================================

Rows
-------------------------------------

### Abstract
#### ❃ ︎검사 개요

* 본 결과지는 대학원생 심리지원 - 자기이해 프로그램에서 진행한 심리 검사 결과를 담고 있습니다. 
 
* 본 검사 결과지에는 성격의 자화상, 정신건강, 자기상에 대한 내용이 담겨있습니다.

* "N/A"가 표시되어 있으면, 해당 검사를 수행하지 않은 것을 의미합니다.
 
* 검사에 참여한 학생들이 긍정적인 전망을 갖고, 본인의 심리적 강점과 약점을 파악하기를 바랍니다.

* 전망을 현실로 만들기 위해서 오늘부터 준비할 수 있는 부분이 무엇인지 확인할 수 있습니다.

Rows
-------------------------------------

### Instruction
#### ❃ ︎검사 결과지 읽는 법

* 본 검사 결과지는 성격의 자화상, 정신건강, 자기상의 범주를 다루고 있습니다.

* 각각의 검사항목마다 의미가 설명되어 있고, 해당 점수를 가진 사람의 특징이 서술되어 있습니다.

* 검사결과를 바탕으로 여러분이 한 발 더 나아가기 위해 할 수 있는 노력을 알 수 있습니다.

* 검사결과지 구성 순서를 따라가도 좋고, 관심이 있는 부분부터 시작해도 좋습니다.

* 다만 일부의 결과에만 집중하기보다는 여러 항목에 대해 종합적으로 이해하는 것을 권해드립니다.


성격의 자화상 {.tabset .tabset-fade}
===================================== 
> **성격의 자화상**

Rows
--------------------------------------
### 성격의 자화상
```{r}
ppPlot
```

Rows
--------------------------------------
### 
#### **성격의 자화상**
<br>
**성격의 자화상이란?**
<br>

        10가지 성격스타일은 저마다 어떤 식으로든 성격패턴에 기여하고, 때로는 특정 스타일이 없는 것도 성격패턴에 영향을 미칩니다. 모든 스타일이 어우러져 함께 작용함으로써 자신만의 독특한 성격스타일이 결정됩니다. 성격 스타일에는 총 10가지 종류가 있는데, 어떤 성격 스타일이든 동전의 앞뒷면처럼 개인의 강점으로도 혹은 약점으로도 작용할 수 있습니다. 예를 들어, 안전형 성격 스타일은 조심스럽고, 신중하며, 자기에 대해 방어적입니다. 해당 성격적인 특징이 긍정적으로 발현된다면, 잘 알지 못하는 상대방이 호의를 베풀었을 때 섣부르게 판단하지 않고, 시간을 가지고 천천히 상대방을 관찰한 후, 관계에 대한 태도를 취할 것입니다. 하지만 반대로 해당 성격적인 특징이 부정적으로 발현된다면, 잘 알지 못하는 상대방이 호의를 베풀었을 때 상대방의 호의에 대해 의심부터 할 수 있으며, 이 경우 관계를 형성하는데 부정적인 영향을 미칠 수 있습니다. 전체적으로 최고점을 보이는 스타일이 자신에게 우세하고 지배적인 스타일이며, 자신의 성격을 가장 특징짓습니다. 동시에 해당 성격 스타일의 어떤 측면이 더 발현되고 있는지(강점으로 작용하고 있는지, 약점으로 작용하고 있는지 혹은 두 가지 면이 모두 존재하는지) 고민해보면서 결과를 보면 자신에 대해서 가장 많이 알 수 있습니다. 반대로, 거리가 가장 먼 스타일도 당신의 성격과 인생경로에 대해서 많은 것을 설명해 줄 수 있습니다. 예를 들어, 현저한 개성형에 모범형이 거의 없는 사람은 관습적인 신념과 규칙에 따라 행동하기 어려운데, 관습을 따르는 것이 매우 중요한 직장이나 대인관계가 아주 매력적일지언정 성격적으로 잘 부합하는 것은 아닐 수 있습니다.

<br>

**안전형**
<br>

* 주된 성격특징 : #독립성 #조심성 #섬세한 지각 #자기-방어 #비판에 대한 과민 #정직과 신뢰의 중시
<br>
* 강점 :
  * 위험을 예상하며 늘 준비되어 있음
  * 상호작용을 하고 친밀한 대인관계로 발전하기까지 오랜 시간이 걸릴 수 있으나, 인내의 열매는 달 것
  * 관계가 두터워지면 오래 잘 지낼 수 있음
<br>
* 약점 :
  * 의심이 많아 상대방의 선의나 호의를 받아들이지 않을 수 있음
  * 친해지기 어려울 수 있음
  * 쉽게 자신의 얘기를 털어놓지 못함
<br>
* 조언 :
  * 이완
  * 부정적인 숨은 동기에 대한 탐색
  * 갈등 상황에 대해 자신이 개선해야 할 목록 작성하기

<br><br>

**수도형**
<br>

* 주된 성격특징 : #고독 #고립 #침착 #금욕주의 #현실주의
<br>
* 강점 : 
  * 성적으로 흥분되지 않고 평정 유지 위험을 예상하며 늘 준비되어 있음
  * 이성적이고 현실적
  * 자립적이고 집중력이 있으며 독립적인 성향
  * 자기조절
  * 유능하고 책임감이 있음
<br>
* 약점 :
  * 타인에게 관심부족
  * 혼자 있는 것을 선호하며, 혼자만의 시간과 공간을 중요시 여겨 의존적이거나 항상 함께 있고 싶어하는 연인과는 마찰이 있을 수 있음
<br>
* 조언 :
  * 내면의 감정 관찰
  * 타인에 대한 인내와 끈기 육성
  * 타인이 자신의 생각을 알아서 이해해주리라고 기대하지 말고 표현할 것
  
<br><br>

**개성형**
<br>

* 주된 성격특징 : #자기지향적 #특이한 태도 #색다른 삶 #개방적 태도 #추상적 사색
<br>
* 강점 :
  * 독특하고 재미있음
  * 특별한 관심거리를 즐길 수 있음
  * 폭넓은 정신과 상상, 독창적인 호기심
<br>
* 약점 :
  * 남들과 소통이 어려울 수 있음
  * 변덕스러움
  * 대화를 나눌 때 잘 안 통한다고 생각할 수 있음
<br>
* 조언 :
  * 가까운 사람들과 취미 공유하려 노력
  * 다른 사람들의 관점을 수용하려 노력
  * 자신과 같은 사람은 소수라는 사실 인식

<br><br>

**열정형**<br>

* 주된 성격특징 : #낭만적인 애착 #강렬함 #감정 #구속받지 않음 #활동성 #열린 마음
<br>
* 강점 :
  * 다른 라이프스타일에 대해 개방적
  * 외향적, 열광적, 에너지가 넘치며 독창적이고 창의적임
  * 용기 있고 재미있고 자극적일 수 있으며 당신이 이제까지 경험해본 적 없는 깊고 심대한 사랑을 보여줄 수 있음
<br>
* 약점 :
  * 남들과 소통이 어려울 수 있음
  * 변덕스러움과 감정기복
  * 충동적이고 인생의 중요한 일들을 지나칠 수 있음
<br>
* 조언 :
  * 고독한 스타일 참조할 것
  * 감정 조절
  * 지나친 탐닉을 경계
  
<br><br>

**모험형**<br>

* 주된 성격특징 : #비순종성 #도전 #상호독립성 #젊은 시절의 혈기 #진정한 용기
<br>
* 강점 :
  * 스릴과 도전을 즐김
  * 솔직한 정서표현, 쾌활함
  * 매력적이고 천진함
<br>
* 약점 :
  * 금기에 대한 인식이 느슨할 수 있음
<br>
* 조언 :
  * 욕구가 아닌 머리로 생각
  * 결과에 대한 신중한 판단
  * 자신을 보호
  * 타인에 대한 염려와 배려
  * 미래에 대한 장기적인 안목 육성

<br><br>

**사교형**<br>

* 주된 성격특징 : #생동감 #주목받기 #외모 #활발한 대인관계
<br>
* 강점 :
  * 매력적임
  * 사교적
  * 자발성, 열정, 관능, 즐거운 시간을 가질 수 있는 능력
  * 부탁을 잘 들어줄 수 있음
<br>
* 약점 :
  * 보이는 이미지가 중요하다 생각함
  * 다수에게 매력적인 사람으로 애인 이외의 이성친구와 잘 지낼 수 있음
  * 좌절에 대한 인내가 별로 없고, 즉각적인 만족을 참는 것을 어려워하며 자기조절이 힘듦
<br>
* 조언 :
  * "카드라" 통신에서 벗어나기
  * 충동에 대한 억제적인 노력
  * 감정적이지 않은 판단력 육성
  * 현실에 직면하려 노력
  
<br><br>

**스타형**<br>

* 주된 성격특징 : #자기존중 #레드카펫 #야심 #경쟁 #명성 #꿈
<br>
* 강점 :
  * 침착함
  * 사랑받는데 익숙하여 자신에 대한 감각과 확신이 타인을 매료시킴
  * 리더십이 있음
  * 우수한 자기조절 능력
<br>
* 약점 :
  * 냉정함
  * 몹시 흥분되어 있을 수 있음
  * 자기중심인 세상 혹은 자신만의 무대라 생각할 수 있음
  * 나르시시즘
  * 공감능력이 부족할 수 있음
<br>
* 조언 :
  * 타인에 대한 진정한 관심
  * 비판에 대한 반응 관찰

<br><br>

**가족형**<br>

* 주된 성격특징 : #친숙함 #염려 #신중함 #겸손함 #역할 #프라이버시
<br>
* 강점 :
  * 훌륭한 자기원칙과 자기조절 능력
  * 소수의 친밀한 사람들이 있고 이 친숙함을 소중히 여김
  * 타인과의 복잡한 관계로 연인의 기분을 상하게 하지 않을 것
<br>
* 약점 :
  * 타인 지향적이긴 하나 대규모 모임에서는 불안
  * 친숙한 환경 혹은 친밀한 사람이 있는지에 따라 자기감 변화
  * 제한적인 활동 영역과 좁은 인간관계
  * 평가에 민감할 수 있음
<br>
* 조언 :
  * 색다른 일 추구
  * 타인의 관점이 아닌 자신의 관점으로 자기 보기
  * 타인이 자신의 불안감을 줄여주기를 기대하기 보다는 스스로 통제하려 노력
  
<br><br>

**지지형**<br>

* 주된 성격특징 : #헌신 #함께하기 #팀워크 #순종 #조화 #배려 #애착
<br>
* 강점 :
  * 대인관계를 쉽게 맺으며, 타인을 기쁘게 하기 위해 애씀
  * 배려와 조화를 중요하게 생각함
  * 타인을 도와주는 것을 즐김
<br>
* 약점 :
  * 대인관계를 유지하기 위해 많은 수고와 희생
  * 배려와 조화를 중요시하기 때문에 부정적인 상황에서 직접적인 의사표현이 힘들 수 있음
  * 의존적인 성향을 자주 보임
<br>
* 조언 :
  * 가슴으로 답하기
  * 의사결정에 대한 연습
  * 오로지 자기 자신만을 위한 활동 개척

<br><br>

**모범형**<br>

* 주된 성격특징 : #근면함 #옳은 일 #완벽주의 #고집 #질서와 세부사항 #분별력 #저축
<br>
* 강점 :
  * 스스로 높은 기준의 책임 부여, 자신의 능력을 최대한 발휘해야 한다는 믿음
  * 유능하고 조직화되어 있으며 세부사항에 능함
  * 철저하고 완벽주의적, 단호하고 충실
  * 양심적인 FM스타일로 신뢰할 수 있음
<br>
* 약점 :
  * 이성의 목소리에만 귀 기울이지 않도록 주의해야함
  * 자기원칙이 강함
  * 정서적 자제
  * 흑백 인식
<br>
* 조언 :
  * 여가를 준비하는 노력
  * 결정내리기 힘든 사항에 대해 동전 던지기 연습
  * "must"의 속박으로부터 벗어나기
  * 감정 돌보기

<br><br>

심리적 건강 {.tabset .tabset-fade}
===================================== 
> **심리적 건강**

Rows
--------------------------------------
### 정신건강
```{r}
mw_plot
```

### 
#### **정신건강**
<br>
**정신건강이란?**
<br>

        정신건강(精神健康)은 단지 질병이 없는 상태 이상의 자신의 잠재력을 실현하고 공동체에 유익하도록 기여할 수 있는 정신 면에서의 건강을 의미합니다.

<br>
**이 점수가 높은 사람의 특징은?**
<br>

```{r}
par_mh_group <- d_chr %>% 
  filter(Name == parID) %>% 
  pull(mh_group)

parVal <- long %>% 
  filter(Name == parID & cate == 'mw') %>% 
  pull(percentile)
parVal <- round(as.numeric(parVal,2))

cat(    paste0(
        parName, "님의 정신건강 범주는 [", par_mh_group, "]이며, 정신건강 백분위 점수는 [", parVal, "]%입니다.  \n\n"
        )
)
```

* 정신건강 범주는 정신건강 관련 3수준(정신적 번영상태, 중간수준, 정신적 쇠약상태)과 심리적 어려움 여부를 조합하여 여섯 유형으로 구성됩니다.
* 플로리시 : 심리적 어려움은 없으면서 동시에 높은 수준의 웰빙을 경험합니다.
* 중간수준 : 중간수준의 정신건강을 경험합니다.
* 정신적 쇠약 : 심리적 어려움은 없지만, 낮은 수준의 웰빙을 경험합니다.
* 플로리시, 심리적 어려움 공존 : 심리적 어려움에도 불구하고 비교적 높은 수준의 긍정적 정서와 심리사회적 웰빙을 경험합니다.
* 중간수준 및 심리적 어려움 : 중간수준의 정신건강 및 심리적 어려움을 경험합니다.
* 정신적 쇠약 및 심리적 어려움 : 심리적 어려움이 있으면서 낮은 수준의 웰빙을 경험합니다.
<br>

* 아래는 정서적 웰빙이 높은 사람들이 가지고 있는 특징입니다.
* **긍정정서:** 즐겁고 명랑하며,행복하고 평온하며,만족스럽고 충만한 감정
* **행복감:** 과거와 현재의 삶에 대해서 느끼는 전반적인 행복감
* **삶의 만족:** 삶의 전반에 대한 만족스럽다는 인지적 평가
<br>

* 아래는 심리적 웰빙이 높은 사람들이 가지고 있는 특징입니다.
* **환경적 통제:** 복잡한 환경에 잘 대처하며 적절한 환경을 선택하고 만들어가는 능력
* **긍정적 인간관계:** 친밀감을 느끼고 다른 사람과 공감적으로 교류할 수 있는 능력을 지니고 있으며, 주변 사람들과 따뜻하고 신뢰할 수 있는 인간관계를 맺고 있음
* **개인적 성장:** 도전적인 새로운 경험에 대한 개방성을 지니며 자신이 성장하고 있다는 인식
* **자율성:** 자신의 선택과 결정에 대해서 편안함을 느끼며 비도덕적인 사회적 압력에 저항할수 있음
* **인생의 목적:** 인생의 방향감을 주는 목표나 신념을 지니고 있으며 인생에 대해서 의미감을 느낌
* **자기수용:** 자신과 자신의 삶에 대해서 긍정적이고 수용적인 태도를 지님
<br>

* 아래는 사회적 웰빙이 높은 사람들이 가지고 있는 특징입니다.
* **사회적 수용:** 사람들의 복잡성을 잘 인식하고 수용하면서 타인에 대한 긍정적 태도를 지님
* **사회적 실현:** 다른 사람들을 위해 기여할 뿐만 아니라 사회가 긍정적으로 진보하고 있다고 믿음
* **사회적 기여:** 자신이 사회에 도움을 주고 있으며 다른 사람들이 자신의 기여를 인정하고 있다고 느낌
* **사회적 일치:** 사회에 대한 관심을 지닐 뿐만 아니라 사회는 합리적이고 정의롭다는 느낌
* **사회적 통합:** 공동체의 일부로서 소속감을 느끼며 공동체로부터 편안함과 지지를 얻음

Rows
--------------------------------------
### 우울
```{r}
cesd_Plot
```

### 
#### **우울**
<br>
**우울이란?**
<br>

        우울한 상태란 저하된 기분에서부터 생각의 내용, 사고과정, 동기, 의욕, 관심, 행동, 수면, 신체활동 등 전반적인 정신 기능이 저하된 상태를 포함합니다.

<br>
**이 점수가 높은 사람의 특징은?**
<br>

```{r}
parVal <- long %>% 
  filter(Name == parID & cate == 'cesd_r') %>% 
  pull(percentile)
parVal <- round(as.numeric(parVal,2))

cat(    paste0(
        parName, "님의 우울 백분위 점수는 [", parVal, "]%입니다.  \n\n"
        )
)
```

* 총점이 16점 이상인 경우는 약간의 우울 증상, 25점 이상인 경우 심한 우울 증상을 경험하는 것으로 해석됩니다.<br><br>

자기상 {.tabset .tabset-fade}
===================================== 
> **자기상(Self-image): 마음의 거울**

Rows
--------------------------------------

###
**자기상이란?**

* 자기상이란 우리가 우리 자신에 대해 가지고 있는 지각, 관념, 태도 등 개념의 집합체로서 모든 사람이 마음속에 가지고 있는 자기 모습입니다.

* 마음 속에만 있어 눈으로는 볼 수가 없었던 자신의 모습을 들여다볼 수 있는 거울이 있으면 좋을 것입니다.

* 본 컴퓨터 기반 수행 검사에 활용된 얼굴 자극들은 무작위 노이즈 패턴들을 하나의 기본 이미지 위에 덮어씌워 제작되었습니다.

* 여성에게는 여성 얼굴 자극만 주어졌고, 남성에게는 남성 얼굴 자극만 제시되었습니다. 

* 무작위 노이즈를 통해 제작된 300쌍의 사진 중 자신과 닮았다고 생각하는 사진만을 모아 만든 이 사진은 자기상을 담아내게 됩니다.

* 이 사진을 우리 마음의 거울로 활용하기 위해, 다음의 8 항목을 측정하였습니다.

Rows
--------------------------------------
<!-- ### 부정적인 자기상 -->
<!-- ```{r} -->
<!-- try({ -->
<!--     antiposi_self_CI_path %>% -->
<!--         filter(Name == parID) %>% -->
<!--         pull(antiposi_self_CI_path) %>% -->
<!--         readJPEG() %>% -->
<!--         grid.raster() -->
<!-- }) -->
<!-- ``` -->

<style type="text/css">
#현재의-자기상
 .chart-title{
  color: #FFFFFF;
  background-color:#990000;
  font-weight: 500
}
</style>

### 현재의 자기상
```{r}
try({
    self_CI_path %>%
        filter(Name == parID) %>%
        pull(CI_path) %>%
        jpeg::readJPEG() %>%
        grid::grid.raster()
})

```

### 이상적인 자기상
```{r}
try({
    posi_CI_path %>%
        filter(Name == parID) %>%
        pull(CI_path) %>%
        jpeg::readJPEG() %>%
        grid::grid.raster()
})
```


Rows
--------------------------------------

<!-- ### -->
<!-- **부정적인 자기상** -->

<!-- ```{r} -->
<!-- cat(paste0("해당 자기상은 실제 자신의 자기상이 아닌, 심각한 스트레스를 받을 경우 나타낼 수 있는 자기상을 형상화한 모습입니다")) -->
<!-- ``` -->

###
**자기상**

```{r}
cat(paste0("해당 자기상은 검사에 응답한 ", parName, "님의 자기상입니다"))
```

###
**이상적인 자기상**

```{r}
cat(paste0("해당 자기상은 실제 자신의 자기상이 아닌, 성숙하고 행복한 삶을 살 경우 나타낼 수 있는 자기상을 형상화한 모습입니다"))
```


Rows
--------------------------------------

### 자기상 평가
```{r}
ciPlot
```

Rows
--------------------------------------
###

**측정 영역 및 해석 방법**

* 자기상의 부정적의 측면으로 자기상 우울, 자기상 불안, 자기상 분노를 측정했으며, 긍정적인 측면으로 자기상 긍정, 자기상 매력, 자기상 신뢰, 자기상 유능감, 자기상 따뜻함을 측정했습니다.

* 자기상에 반영된 각 영역의 점수는 해당 영역에서의 자신에 대한 태도를 반영합니다.

* 자기상이 가지고 있는 부정적인 측면의 점수가 높다면, 현재 해당 영역에서 자신에 대한 부정적인 태도의 수준이 상대적으로 높다는 것을 의미합니다.

* 자기상이 가지고 있는 긍정적인 측면의 점수가 높다면, 현재 해당 영역에서 자신에 대한 긍정적인 태도의 수준이 상대적으로 높다는 것을 의미합니다.

* 예를 들어, 자기상 우울 점수가 높다면 현재 자신에 대한 우울 수준이 높은 것을 의미하며, 자기상 긍정 점수가 높다면 현재 자신에 대한 긍정 수준이 높음을 의미합니다.


Rows
--------------------------------------
###

**한 발자국 더 나아가기**
<br>

* 위 항목간의 점수 차이의 양상을 비교해봄으로써 내가 느끼는 나의 모습이 어떤지를 조망할 수 있습니다.

* 자기에 대한 태도는 변할 수 있으며, 자기에 대한 태도가 긍정적으로 변할수록 현재의 자기상에서 긍정적인 자기상으로 나아갈 수 있습니다. 

* 검사결과를 바탕으로 자신에 대해 더 긍정적인 태도를 한 발자국 더 키우기 위해 노력할 수 있는 영역들을 알 수 있습니다.

